臺灣士林地方法院刑事判決　　　　　　 94年度交簡上字第3號
上　訴　人
即　被　告　甲○○
上列上訴人即被告因公共危險案件，不服本院內湖簡易庭中華民
國93年11月3 日93年度湖交簡字第185 號第一審刑事簡易判決（
聲請簡易判決處刑案號：93年度偵字第7741號），提起上訴，本
院管轄之第二審合議庭判決如下：
    主  文
上訴駁回。
    事實及理由
一、本案經本院審理結果，認第一審以被告甲○○犯刑法第185
    條之3 酒後駕車罪，判處拘役50日，並諭知易科罰金之折算
    標準，其認事、用法及量刑均無不當，應予維持，並引用第
    一審判決書記載之事實、證據。
二、被告上訴意旨稱：伊當天係騎到橋上就沒騎了，騎的時候覺
    得自己很正常，伊於橋上為警查獲時係用牽的，並未騎車，
    應該不算酒醉駕車，原審判決過重云云。
三、惟查，被告於騎乘機車前確有飲酒等情，業據被告甲○○於
    警詢時自承伊係當天晚上9時許在三重市喝維士比半瓶，至
    凌晨12時始結束；於偵查及本院審理時亦自承伊於當天晚上
    9點半開始喝，在台北縣三重市○○○路伊弟弟的住處喝酒
    ，有先吃燒酒雞，後來再喝保力達Ｂ等語，而保力達Ｂ及燒
    酒雞皆有酒精成份，亦為被告所不否認，是被告當天於騎乘
    機車前確有飲酒情事，至為明確。再被告為警查獲時測得之
    呼氣所含酒精濃度達每公升0.56毫克之事實，業據被告甲○
    ○於警詢、偵查及本院審理時坦承不諱，並有酒精濃度測定
    值表1紙、臺北市政府警察局舉發違反道路交通管理事件通
    知單影本一紙附卷可稽。且按當人飲酒後，呼氣酒精濃度達
    到每公升0.5毫克時，會反應較慢、感覺減低，將影響駕駛
    ，有行政院國軍退除役官兵輔導委員會臺北榮民總醫院88年
    8月5日（88）北總內字第26868號函影本可憑，再參以被告
    為警查獲後，警員對之所做之觀察結果，認被告於訊問過程
    ，有多話情事，此有測試觀察紀錄表在卷可資佐證，本件被
    告於飲酒後其呼氣所含酒精濃度達每公升0.56毫克，如以一
    般人之標準而言，已有反應較慢之情形，顯然因飲酒而影響
    其本身之注意力及協調性，則其因飲酒所引起之生理作用已
    無法如未飲酒般正常辨識車前狀況及操控機車，仍貿然騎乘
    機車，致對員警之訊問過程有多話反應，足認被告已無法安
    全駕駛動力交通工具，至臻明確。被告雖辯稱伊騎車時覺得
    自己很正常云云，顯係意圖飾卸之詞，自非可採。至被告辯
    稱其為警查獲時係用牽的，並未騎車云云。惟查，被告所辯
    縱或屬實，然被告於本院審理時亦自承其係騎到橋上，才用
    牽的等語，且參以被告自承其當天喝酒之地點係在台北縣三
    重市○○○路伊弟弟之住處，為警查獲之地點則係在台北市
    ○○○路、民權西路口，有卷附警察舉發違反道路交通管理
    事件通知單在卷為憑，顯見被告當天於喝完酒後係由三重市
    騎乘機車至台北市○○○路、民權西路口，至堪認定，被告
    辯稱其未酒醉駕車云云，自非可採。綜上而論，本件事證明
    確，被告前開犯行堪以認定，本院審酌被告酒後駕車行為嚴
    重危害公眾往來安全，且不重視自己與其他用路人之生命、
    身體及財產安全等一切情狀，認原審量處被告拘役50日之刑
    ，並諭知易科罰金之折算標準，尚屬允當，被告指摘原判決
    量刑過重，亦非可採，其上訴為無理由，應予駁回。
四、依刑事訴訟法第455條之1第1項、第3項、第368條、第373條
    ，判決如主文。
本案經檢察官鄭世揚到庭執行職務。
中　　華　　民　　國　　94　　年　　5 　　月　　5 　　日
                  刑事第三庭審判長法  官  李正紀
                                  法  官  周群翔
                                  法  官  王俊雄
以上正本證明與原本無異。
本件判決不得上訴。
                                  書記官  許秋莉
中　　華　　民　　國　　94　　年　　5 　　月　　6 　　日
